

FRANCOIS COUVÉ-BONNAIRE

DÉVELOPPEUR WEB FULL STACK

PROFIL

Atypique, un 'jeune' DEV de 52 ans, mais une motivation horspair, une grande soif d'apprendre et de travailler en équipe. Formez-moi un peu plus et je vous le rendrai au centuple! Mes expériences professionnelles vous garantissent de m'acclimater, évoluer et grandir plus vite pour mieux vous servir.

06 70 92 03 28 fcbonnaire01@gmail.com https://fcb2103portfolio.herokuapp.com/



FORMATIONS

GRADUATE DEVELOPPEUR FULL STACK
DIGITAL CAMPUS LIVE - STUDI | 2020 - 2021

DUT INFORMATIQUEIUT DE PICARDIE JULES VERNE 80 AMIENS

BACCALAUREAT SÉRIE -H- INFORMATIQUE LYCEE SAINT-PIERRE 59 FOURMIES



TECHNOS

HTML	PHP
CSS - SASS	MYSQL
JAVA-SCRIPT	SYMFONY
REACT - GATSBY	GIT - GITHUB
WORDPRESS	BOOTSTRAP



EXPÉRIENCES PROFESSIONNELLES

Principales expériences.

2020 MANAGER DE RAYONS

Groupe Casino - Géant ALBERTVILLE | mai 2008 - oct 2020 Gestion des rayons non-alimentaires et rayons frais industriels. Polyvalent, homme de terrain avant tout, ayant un grand sens du leadership et une capacité d'analyse et d'écoute.

2005 RESPONSABLE MAGASIN ALDI

Groupe ALDI marché - Nord 59 | juillet 2005 - 2008 Gestion complète du magasin. Poste similaire au manager de rayons en grande distribution mais avec une autonomie dans la gestion du compte exploitation.

2000 CHARGE D'ORDONNANCEMENT

Société HLM Habitat du Nord 59 | mars 2000 - 2005 Responsable de la gestion et suivi des charges locatives. Cette mission fut essentiellement de nature administrative et comptable.

1995 MANAGER RESTAURANT

Restaurant QUICK - Nord 59 | juillet 1995 - 2000 Manager d'équipe cuisine et caisses. Homme de terrain, début de carrière en leadership et très polyvalent.